臺灣高等法院高雄分院刑事判決　　　　 94年度上易字第762號
上　訴　人　臺灣高雄地方法院檢察署檢察官
被　　　告　己○○
　　　　　　　　　　（現羈押於臺灣高雄看守所）
上列上訴人因被告竊盜案件，不服臺灣高雄地方法院94年度易字
第1464號中華民國94年10月3 日第一審判決（起訴案號：臺灣高
雄地方法院檢察署94年度偵字第18036 號；併辦案號：94年度偵
字第18110 號），提起上訴（併辦案號：94年度偵字第21711 號
），本院判決如下：
    主  文
原判決撤銷。
己○○連續攜帶兇器毀壞門扇於夜間侵入住宅竊盜，累犯，處有
期徒刑壹年陸月。扣案之螺絲起子支，均沒收。
    事  實
一、己○○前因毒品危害防制條例案件，經原審法院於民國93年
    6 月30日以93年度訴字第888 號判處有期徒刑4 月確定，甫
    於94年2 月28日縮短刑期執行完畢，詎仍不知警惕，因缺錢
    花用，竟基於意圖為自己不法所有之竊盜概括犯意，騎乘車
    號ＸＺＷ
    ─925 號重機車，連續於附表編號1 至6 所示之時間、地點
    ，以附表各編號所示之方法，竊得丁○○、甲○○、丙○○
    、戊○○、乙○○、林增埕所有如附表編號1 至6 所示之財
    物。嗣先於94年8 月5 日凌晨2 時許，在高雄市○○路38號
    5 樓之樓梯間為警查獲，並扣得客觀上得以危害他人生命、
    身體，可供凶器使用之螺絲起子2 支；又於同年月12日晚間
    11時40分許，在高雄縣鳳山市○○路60巷87號為警查獲，並
    扣得客觀上得以危害他人生命、身體，可供凶器使用之一字
    型螺絲起子1 支（附表編號2-6 之犯罪工具）；附表編號6
    部分則係經警採集現場指紋3 枚比對，分別與被告左中、右
    環、右小指指紋相符，因而查獲。
二、案經高雄市政府警察局三民第二分局、高雄縣政府警察局鳳
    山分局分別報請臺灣高雄地方法院檢察署檢察官偵查起訴及
    移送併辦。
    理  由
一、本件被告己○○所犯係死刑、無期徒刑、最輕本刑為3 年以
    上有期徒刑以外之罪，其於本院準備程序進行中，就被訴及
    移送併辦部分之事實，均為有罪之陳述，經本院告知簡式審
    判程序之旨，並聽取公訴人及被告意見後，本院合議庭認無
    不得或不宜改依簡式審判程序進行之處，乃依刑事訴訟法第
    273 條之1 第1 項，裁定本件進行簡式審判程序，合先敘明
    。
二、上揭犯罪事實，業據被告己○○於警詢、偵訊、原審及本院
    審理時坦承不諱（見警一卷第2 、3 頁，警二卷第4-6 頁，
    警三卷第2 、3 頁，偵一卷第10、11頁，偵二卷第8 、9 頁
    ，原審卷第34、35頁及本院卷第35、46頁），核與被害人丁○○、甲○○、丙○○、戊○○、乙○○及林增埕於警詢中
    之指訴情節大致相符（見警一卷第4 、5 頁，警二卷第7-12
    頁，偵二卷第31、32頁，警三卷第4 、5 頁）。關於附表編
    號2-5 號行竊之時間，被告於原審及本院審理中雖均為與偵
    查中相同之供述，即依序分別為94年8 月8 日晚間19時30分
    、同年月10日21時許、同年月11日21時許、同年月12日22時
    許。惟被告於警訊所供行竊時間分別係附表編號2-5 所示時
    間，且附表編號2-5 所示各該行竊時間與被害人甲○○、丙○○、戊○○及乙○○於警訊所供失竊時間均相符合（見警
    二卷第7-12頁，偵二卷第31、32頁），被告行竊次數甚多，
    且時間緊密，其就各次行竊時間有所混淆，記憶不清，非無
    可能，被害人就己身被竊之日期記憶應較清楚，且被害人丙○○、戊○○、乙○○、甲○○分別於94年8 月13日10時25
    分、同日11時20分及同年月12日11時50分、同年月14日13時
    45分接受警詢製作筆錄，此有各該筆錄在卷可證（見警二卷
    第7-12頁，偵二卷第31頁），與彼等失竊時間均甚為接近，
    記憶應屬無誤。從而，被告為附表編號2-5 之犯行時間係附
    表各該編號時間欄所載之時間，應可認定。此外，並有被害
    人丁○○、乙○○簽具之贓物認領保管單各1 紙（見警一卷
    第11頁、警二卷第25頁）、被害人甲○○失竊物品代保管單
    1 紙（見偵二卷第32頁）、現場照片8 幀（警二卷第30-32
    頁，警三卷第10頁）、查獲照片12幀及內政部警政署刑事警
    察局94年8 月16日刑紋字第0940121776號鑑驗書1 份分別附
    卷可稽（見警一卷第12-17 頁、警三卷第6 頁），復有供如
    附表編號1 所示之竊盜行為所用之螺絲起子2 支、供如附表
    編號2 至編號6 所示之竊盜行為所用之一字型螺絲起子1 支
    （即警二卷第28頁照片所示之螺絲起子）扣案足憑。本件事
    證已臻明確，被告如附表所示犯行，洵堪認定，應予依法論
    科。
三、扣案被告攜帶用以行竊之螺絲起子3 支，均係鐵製材質，一
    端尖銳之物，客觀上自可對人體造成傷害，應屬兇器。核被
    告所為，附表編號1-5 均係犯刑法第321 條第1 項第1 、2
    、3 款之攜帶兇器毀壞門扇於夜間侵入住宅竊盜罪，附表編
    號6 則係犯同條項第2 、3 款之攜帶兇器毀壞門扇竊盜罪。
    被告先後6 次加重竊盜犯行，時間緊接，觸犯基本構成要件
    相同之罪名，顯係基於概括犯意反覆為之，為連續犯，應依
    刑法第56條規定以刑法第321 條第1 、2 、3 款之加重竊盜
    論以一罪，並加重其刑。附表編號2 至編號6 所示之移送併
    辦犯行，雖未據記載於起訴書，惟此部分與上開起訴部分，
    有連續犯裁判上一罪關係，為起訴效力所及，本院自得併予
    審理，附此敘明。又被告前因毒品危害防制條例案件，經原
    審法院於93年6 月30日以93年度訴字第888 號判處有期徒刑
    4 月確定，甫於94年2 月28日縮短刑期執行完畢等情，有臺
    灣高等法院被告前案紀錄表1 紙在卷可佐（見本院卷第20頁
    反面、21頁），被告於有期徒刑執行完畢後，5 年內再犯本
    件有期徒刑以上之罪，為累犯，應依刑法第47條規定遞加重
    其刑。原判決認被告犯行明確，予以論罪科刑，固非無據。
    惟其未及審酌附表編號6 之被告犯行，容有未洽。原判決附
    表編號2-5 號所載被告犯罪時間亦非正確，檢察官以原審未
    及審酌附表編號6 之犯行，提起上訴，為有理由，原判決並
    有上開可議之處，應予撤銷改判。爰審酌被告不思以正當方
    法賺取金錢，多次以攜帶兇器、毀壞門扇侵入他人住宅之手
    段，竊取他人財物，惡性非輕，且嚴重危害他人住居安全，
    價值觀念偏差，惟念其案發時年僅23歲，智慮尚淺，又其雖
    攜帶螺絲起子行竊，惟純係用於毀壞門扇，雖二度遭人發覺
    犯罪，亦僅徒步逃跑，尚未持以抵抗，且始終坦承犯行，頗
    有悔意，犯後態度良好等一切情狀，量處如主文第2 項所示
    之刑，檢察官具體求刑有期徒刑10月，尚嫌過輕。至扣案之
    螺絲起子3 支，係供被告毀壞門扇入屋行竊之用，且為被告
    所有，業據被告供明在卷，爰依刑法第38條第1 項第2 款之
    規定，均予宣告沒收。
據上論斷，應依刑事訴訟法第369 條第1 項前段、第364 條、第
273 條之1 第1 項、第299 條第1 項前段，刑法第56條、刑法第
321 條第1 項第1 款、第2 款、第3 款、第47條、第38條第1項
第2 款，判決如主文。
本案經檢察官林應華到庭執行職務。
中　　華　　民　　國　　94　　年　　12　　月　　22　　日
                  刑事第八庭    審判長法  官  李炫德
                                      法  官  李淑惠
                                      法  官  蔡國卿
以上正本證明與原本無異。
不得上訴。
中　　華　　民　　國　　94　　年　　12　　月　　22　　日
　　　　　　　　　　　　　　　　　　　書記官  翁心欣
附錄法條：
中華民國刑法第321條第1項
犯竊盜罪而有左列情形之一者，處6月以上、5年以下有期徒刑：
一  於夜間侵入住宅或有人居住之建築物、船艦或隱匿其內而犯之
    者。
二  毀越門扇、牆垣或其他安全設備而犯之者。
三  攜帶兇器而犯之者。
四  結夥三人以上而犯之者。
五  乘火災、水災或其他災害之際而犯之者。
六  在車站或埠頭而犯之者。
中華民國刑法第320條第1項
意圖為自己或第三人不法之所有，而竊取他人之動產者，為竊盜
罪，處5年以下有期徒刑、拘役或500元以下罰金。
附表：
┌─┬────┬─────┬──────────┬─────┬─────┐
│編│ 時  間 │ 地   點  │     犯 罪 方 法    │竊得財物  │查獲地點  │
│號│        │          │                    │          │          │
├─┼────┼─────┼──────────┼─────┼─────┤
│1 │94年8月5│高雄市三民│持其所有而客觀上得以│丁○○所有│得手後欲離│
│  │日凌晨2 │區○○路3 │危害他人生命、身體可│(1)馬來西亞│去之際，為│
│  │時許    │號        │供兇器使用之螺絲起子│  幣814 元│警發現追捕│
│  │        │          │2支，撬開丁○○位於 │  折合新臺│，於高雄市│
│  │        │          │左址住宅之大門玻璃並│  7,326 元│民豐路38號│
│  │        │          │破壞門鎖而侵入屋內竊│(2)新台幣  │5樓之樓梯 │
│  │        │          │取財物得手（毀損及無│  6,500 元│間逮捕查獲│
│  │        │          │故侵入住宅部分，未據│(3)三星牌行│，並扣得左│
│  │        │          │告訴）              │  動電話1 │揭螺絲起子│
│  │        │          │                    │  支      │2支       │
│  │        │          │                    │(4)日立牌行│          │
│  │        │          │                    │  動電話1 │          │
│  │        │          │                    │  支      │          │
│  │        │          │                    │          │          │
├─┼────┼─────┼──────────┼─────┼─────┤
│2 │94年8 月│高雄市苓雅│另持其所有而客觀上得│甲○○所有│於編號5 被│
│  │ 10 日晚│區○○街18│危害他人生命、身體可│(1)DBTEL －│害人乙○○│
│  │間7 時30│號        │供兇器使用之一字型螺│  6228行動│住宅竊取財│
│  │分許    │          │絲起子1支，破壞呂學 │  電話1 支│物時，為張│
│  │        │          │仁位於左址住宅之鋁門│(2)黑色公事│哲榮發覺報│
│  │        │          │紗門後侵入屋內（毀損│  包1 個（│警當場查獲│
│  │        │          │及無故侵入住宅部分未│內有電子辭│，並扣得左│
│  │        │          │據告訴）竊取財物得手│典1 部、講│揭螺絲起子│
│  │        │          │。                  │義3 篇，講│1 支，並循│
│  │        │          │                    │義夾1只） │線查獲編號│
│  │        │          │                    │          │2 至編號4 │
├─┼────┼─────┼──────────┼─────┤之竊盜犯行│
│3 │94年8月 │高雄市前鎮│持同上之一字型螺絲起│丙○○所有│          │
│  │11日晚間│區○○街  │子1 支，破壞丙○○位│(1)女用肩背│          │
│  │9 時許  │208號     │於左址住宅之鋁門門鎖│  包1 個  │          │
│  │        │          │後，侵入屋內（毀損及│(2)女用手提│          │
│  │        │          │無故侵入住宅部分，未│  袋1 個，│          │
│  │        │          │據告訴）竊取財物得手│  內含；  │          │
│  │        │          │。                  │  三溫暖│          │
│  │        │          │                    │    油壓卷│          │
│  │        │          │                    │  三溫暖│          │
│  │        │          │                    │    洗澡卷│          │
│  │        │          │                    │  新臺幣│          │
│  │        │          │                    │    600 元│          │
│  │        │          │                    │          │          │
├─┼────┼─────┼──────────┼─────┤          │
│4 │94年8月 │高雄縣鳳山│持同上之一字型螺絲起│戊○○所有│          │
│  │12日晚間│市○○街4 │子1 支，破壞戊○○位│(1)男用黑色│          │
│  │9 時許  │號        │於左址住宅鋁門紗門後│  皮夾1個 │          │
│  │        │          │，侵入屋內（毀損無故│  ，內含；│          │
│  │        │          │侵入住宅部分，未據告│  玉山銀│          │
│  │        │          │訴）竊取財物得手。  │    行信用│          │
│  │        │          │                    │    卡1張 │          │
│  │        │          │                    │  中國信│          │
│  │        │          │                    │    託商業│          │
│  │        │          │                    │    銀行信│          │
│  │        │          │                    │    用卡1 │          │
│  │        │          │                    │    張    │          │
│  │        │          │                    │  國泰世│          │
│  │        │          │                    │    華銀行│          │
│  │        │          │                    │    信用卡│          │
│  │        │          │                    │    1 張  │          │
│  │        │          │                    │  機車駕│          │
│  │        │          │                    │    駛執照│          │
│  │        │          │                    │    1張   │          │
│  │        │          │                    │(2)無廠牌之│          │
│  │        │          │                    │  筆記型電│          │
│  │        │          │                    │  腦1部   │          │
│  │        │          │                    │          │          │
├─┼────┼─────┼──────────┼─────┤          │
│5 │94年8月1│高雄縣鳳山│持同上之螺絲起子1 支│乙○○所有│          │
│  │2日晚間 │市○○路  │，破壞乙○○位於左址│之GPLUS－ │          │
│  │11時40分│60巷87號  │住宅之之大門門鎖後，│Ｋ887行動 │          │
│  │許      │          │侵入屋內（無故侵入住│電話1支   │          │
│  │        │          │宅部分，未據告訴）竊│          │          │
│  │        │          │取財物得手。        │          │          │
├─┼────┼─────┼──────────┼─────┼─────┤
│  │94年8月2│高雄市三民│持同上一字型螺絲起子│林增埕所有│經警採集現        │
│6 │日上午7 │區○○路  │1支 ，破壞林增埕位於│現金新台幣│場指紋3 枚│
│  │時許    │243號     │左址之住宅大門，進入│2萬 元，諾│比對，分別│
│  │        │          │竊取財物得手。（毀損│基亞手機1 │與被告左中│
│  │        │          │及無故侵入住宅部分，│支        │、右環、右│
│  │        │          │未據告訴）          │          │小指指紋相│
│  │        │          │                    │          │符，因而查│
│  │        │          │                    │          │獲。      │
├─┴────┴─────┴──────────┴─────┴─────┘
